臺灣高等法院交通事件裁定　　　　　　　　　　 九十三年度交抗字第二一八號
　　抗　告　人
　　即受處分人 甲○○
右抗告人因違反道路交通管理處罰條例案件，不服臺灣臺北地方法院中華民國九十三
年二月二十七日裁定（原審案號：九十三年度交聲字第一二二號），提起抗告，本院
裁定如左：
    主  文
抗告駁回。
    理  由
一、按道路交通安全規則第二條第一項第一款及道路交通管理處罰條例第三條第八款
    ，均明文規定該等有關道路交通管理法規所指之「汽車」均包含「機器腳踏車」
    。又按汽車駕駛人飲用酒類或其他類似物後其吐氣所含酒精濃度超過每公升０．
    二五毫克以上者，不得駕車，道路交通安全規則第一百十四條第二款定有明文；
    又汽車駕駛人，駕駛汽車經測試檢定有酒精濃渡超過規定標準者，處新臺幣（下
    同）一萬五千元以上六萬元以下罰鍰，並當場移置保管其車輛及吊銷其駕駛執照
    一年，道路交通管理處罰條例第三十五條第一項第一款亦定有明文。復依違反道
    路交通管理事件統一裁罰基準及處理細則所訂之違反道路交通管理事件統一裁罰
    基準表亦明定駕駛人飲酒後其吐氣所含酒精濃度超過每公升０．二五毫克以上未
    滿０．四０毫克者，如駕駛小型車，在期限內到案聽候裁決者，處一萬五千元罰
    鍰，並當場移置保管其車輛及吊扣其駕駛執照一年。
二、原裁定認本件抗告人即受處分人甲○○於民國九十二年十二月十四日上午十時三
    十分許，於飲酒後，仍駕駛車牌ＤＨＺ—五七七號輕型機車，行經臺北市華江橋
    往板橋方向機車引道處，為執行勤務之臺北市政府警察局萬華分局華江派出所員
    警何建立攔檢，並檢測受處分人飲酒後其吐氣所含酒精濃度為每公升０．三六毫
    克，已有酒精濃度過量情形，遂以受處分人有違反道路交通管理處罰條例第三十
    五條第一項第一款之行為掣發違反道路交通管理事件通知單予以舉發，嗣受處分
    人於舉發通知單上所載應到案日期前向原處分機關申訴，原處分機關函請舉發機
    關調查結果，仍認受處分人有上開違規行為，乃依道路交通管理處罰條例第三十
    五條第一項第一款及違反道路交通管理事件統一裁罰基準及處理細則所訂之違反
    道路交通管理事件統一裁罰基準表之規定，於九十三年一月二十八日以北市裁三
    字第裁二二—ＡＣＵ三七六０一三號裁決書裁處受處分人一萬五千元罰鍰，並吊
    扣其駕駛執照十二個月。異議人雖對有於前開時地駕駛輕型機車，為警攔檢，並
    於酒測單上簽名、捺印之事實並不否認，惟辯稱：伊無飲酒後駕車之行為云云。
    然上開事實業據證人即舉發員警何建立到庭結證證明確，且有受處分人親簽、捺
    印之酒精測試單附卷可稽（見原審卷第八頁），受處分人之異議顯係卸責之詞，
    並不足採。因認原處分並無違誤，受處分人之聲明異議為無理由，而駁回其異議
    。
三、抗告意旨僅對原裁定表示不服，並未提出不服之理由。然查：(一)證人即舉發警員
    何建立乃依法執行交通勤務之公務員，其執行公權力時，除有證據證明其有違法
    情事或其品性有顯然之瑕疵外，原則上應推定其行為係真正且可信；又其與抗告
    人素無仇隙，應無故入抗告人有上揭違規事實之必要，且其於原審訊問時，並供
    前具結，擔負如為虛偽證言當受刑法偽證重罪處罰之危險。(二)抗告人為一領有駕
    駛執照之成年人，對何種違規行為應受何種處分應知之甚明，酒後駕車，裁罰頗
    重，各種媒體有甚多報導，當為一般之人所知曉之事，茍無飲酒之事，豈有員警
    拿來一張酒測單請伊簽名，伊為能儘速離去、避免無益紛爭，即在酒測單上簽名
    之理。(三)抗告人空言並未酒後駕車，且未能舉證證明警員有何違法執行取締任務
    之事實，本院復查無該員警有何故入人罪或違法失職之品性瑕疵行為，難認抗告
    人之辯解為可採。
四、綜上所述，本件既無任何證據足認警員有捏造事實違法取締之事實，則警員本其
    執行公權力之舉發行為，應推定為確實，其於原審所為之證言亦應認為真正，此
    外復有抗告人親自簽名之酒精濃度超過標準之酒測單在卷可資佐證；抗告人事後
    以係依警員指示簽名，事實上並未飲酒云云為辯，核與常情有違，應認其所辯為
    不可採。本件抗告人酒醉駕車之違規事證明確，應堪以認定。原審因認原處分機
    關依道路交通管理條例第三十五條第一項第一款及違反道路交通管理事件統一裁
    罰基準及處理細則所訂之違反道路交通管理事件統一裁罰基準表之規定裁處抗告
    人罰鍰一萬五千元，並吊扣其駕駛執照十二個月，並無不當，而駁回抗告人於原
    審異議，揆諸前揭說明，抗告人之抗告為無理由，應予駁回。
據上論結，應依道路交通案件處理辦法第二十六條、刑事訴訟法第四百十二條，裁定
如主文。
中　　　華　　　民　　　國　　九十三　　年　　　三　　　月　　 三十 　　日
                              臺灣高等法院交通法庭
                                  審判長法  官  葉　騰　瑞
                                        法  官  莊　明　彰
                                        法  官  劉　壽　嵩
右正本證明與原本無異。
不得再抗告。
                                        書記官  吳　金　來
中　　　華　　　民　　　國　　九十三　　年　　　三　　　月　　三十一　　日
